# 非同一控制下企业合并其中增加合并子公司

提问人：13469987936 时间：2018-01-07 10:19:22
A公司 2017 年 3 月 1 日取得B公司51%的股权，股权转让前B公司的股东为C和D，C持股60%，D持股40%，股权转让后A持股51%，C持股49%，A拥有B公司的控制权，纳入合并，为非同一控制下企业合并，C和D为个人，合并时，在年末合并时，B公司产生的年初未分配利润和当期1-2月份的净利润如何处理，合并抵消怎么处理？

回答人：chenyiwei
B公司产生的年初未分配利润和当期1-2月份的净利润构成购买日被购买方可辨认净资产价值的一部分，直接与购买方的投资成本相抵，不会体现在购买方的合并报表的权益项目中。

提问人：13469987936 时间：2018-01-09 22:09:56
陈版主，投资成本小于可辨认净资产啊，差额怎么处理列

回答人：chenyiwei
作为负商誉列入营业外收入。